最高法院刑事判決　　　　　　　　　　111年度台上字第630號
上　訴　人　黃勝宏
上列上訴人因偽造文書案件，不服臺灣高等法院臺中分院中華民
國110年9月23日第二審判決（110年度上訴字第795號，起訴案號
：臺灣臺中地方檢察署107 年度偵字第3170號），提起上訴，本
院判決如下：
    主  文
上訴駁回。
    理  由
一、按刑事訴訟法第377 條規定，上訴於第三審法院，非以判決
    違背法令為理由，不得為之。是提起第三審上訴，應以原判
    決違背法令為理由，係屬法定要件。如果上訴理由書狀並未
    依據卷內訴訟資料，具體指摘原判決不適用何種法則或如何
    適用不當，或所指摘原判決違法情事，顯與法律規定得為第
    三審上訴理由之違法情形，不相適合時，均應認其上訴為違
    背法律上之程式，予以駁回。
二、本件原審審理結果，認定上訴人黃勝宏有其事實欄所載行使
    偽造文書之各犯行明確，因而撤銷第一審之科刑判決，改判
    仍論處上訴人共同犯行使偽造私文書11罪刑及相關沒收之宣
    告，已載敘其調查取捨證據之結果及憑以認定各該犯罪事實
    之心證理由，有卷存資料可資覆按。
三、犯罪事實之認定、證據之取捨及證明力之判斷，俱屬事實審
    法院之職權，此項職權之行使，倘不違背客觀存在之經驗法
    則或論理法則，即不違法，觀諸刑事訴訟法第155條第1項規
    定甚明，自無許當事人任憑主觀妄指為違法，而資為合法之
    第三審上訴理由。原判決認定上訴人上開犯行，係綜合上訴
    人部分供詞，證人黃春富、鄭大經、陳張勝等人之證言，酌
    以所列其餘證據資料暨案內其他證據調查之結果而為論斷，
    詳敘上訴人與黃春富共同基於行使偽造私文書之犯意聯絡，
    於所示時間，先由上訴人將如其附表一編號1 至11「偽造文
    件名稱」欄所示之中古汽車（介紹買賣）合約書、讓渡合約
    書、委託切結書、車主委託汽車代辦委託書、買賣同意合約
    書等文件提供交付予黃春富，由黃春富在該等文件上，偽造
    同附表「偽造署押」欄所示京順小客車租賃有限公司等公司
    代表人「黃春富」、「鄭大經」之署名、指印，並提供其因
    靠行或介紹他人買賣車輛等所取得之車輛行車執照等文件影
    本，再由上訴人填寫金額、車號等資料，事畢後，再由上訴
    人將上開偽造完成之私文書持交被害人陳張勝留存而行使之
    ，足以生損害於所示公司及其代表人暨鄭大經、陳張勝等人
    ，所為已該當行使偽造私文書罪構成要件，並說明上訴人與
    黃春富間，就本案行使偽造私文書11次之犯行，具有犯意聯
    絡及行為分擔，應論以共同正犯之理由綦詳，就上訴人否認
    犯行之辯詞認非可採，亦依調查所得證據予以論述，進而為
    本件犯行之判斷，已記明認定所憑之證據及理由。凡此，概
    屬原審採證認事職權之合法行使，所為論斷說明，並不違反
    經驗法則或論理法則。上訴意旨猶以上開偽造之私文書均無
    其指印或筆跡，不能證明其有本件犯行云云，係置原判決明
    白論斷於不顧，就原判決已說明論斷之事項及原審採證認事
    職權之適法行使，徒以自己說詞，任意指為違法，且重為事
    實之爭執，核與法律規定得為第三審上訴理由之違法情形，
    不相適合。其上訴違背法律上之程式，應予駁回。又本院既
    從程序上駁回上訴人之上訴，其另請求本院宣告緩刑，自無
    從審酌，附此敘明。
據上論結，應依刑事訴訟法第395條前段，判決如主文。
中    華    民    國   111    年    4     月    13    日
                  刑事第八庭審判長法  官  段  景  榕  
                                  法  官  楊  力  進  
                                  法  官  汪  梅  芬  
                                  法  官  宋  松  璟  
                                  法  官  鄧  振  球  
本件正本證明與原本無異
                                  書記官
中    華    民    國   111    年    4     月    15    日